【裁判字號】    97,易,181
【裁判日期】    970421
【裁判案由】    違反毒品危害防制條例
【裁判全文】
臺灣雲林地方法院刑事判決              97年度易字第181號
公  訴  人  臺灣雲林地方法院檢察署檢察官
被      告  甲○○
                    另案於臺灣嘉義看守所羈押中
上列被告因違反毒品危害防制條例案件，經檢察官提起公訴（96
年度偵字第2735號），嗣因被告就被訴事實為有罪之陳述，經本
院裁定適用簡式審判程序審理，判決如下：
    主  文
甲○○持有第二級毒品，處有期徒刑拾月，扣案第二級毒品大麻
伍包（合計淨重貳點伍壹公克）、MDMA紅色藥錠（驗餘淨重捌點
貳陸公克）、MDMA黃色藥錠（驗餘淨重陸點壹柒公克）均沒收銷
燬之，扣案包裝上開第二級毒品大麻之包裝袋伍個、包裝上開第
二級毒品MDMA之分裝盒壹個及夾鏈袋柒拾陸個均沒收。
    事  實
一、甲○○明知大麻及MDMA（俗稱搖頭丸）均為毒品危害防制條
    例第2 條第2 項第2 款所規定之第二級毒品，不得非法持有
    ，為供己施用，竟基於持有第二級毒品之犯意，於民國96年
    5 月18日凌晨1 時30分許，在雲林縣斗六市之嘉年華KTV 內
    ，向不詳姓名、年籍綽號「小龍」之成年男子（下稱「小龍
    」），以新臺幣4 萬元價格，購入第二級毒品大麻5 包（合
    計淨重2.51公克、空包裝總重1.84公克）、MDMA33顆（含紅
    色藥錠18顆及黃色藥錠15顆，以分裝盒1 個包裝）及第三級
    毒品愷他命（又稱K 他命）30包，「小龍」並當場附贈76個
    夾鏈袋予甲○○供其分裝毒品之用，甲○○即非法持有上開
    第二級毒品，惟尚未及施用，即於同日凌晨2 時許，駕駛車
    牌號碼5055-LU 號自用小客車搭載不知情之友人羅朝義，行
    經國道三號高速公路南向273.6 公里之古坑收費站時，為警
    攔檢而當場查獲前揭毒品及分裝袋76只，始悉上情。
二、案經內政部警政署國道公路警察局第八警察隊報告臺灣雲林
    地方法院檢察署檢察官偵查起訴。
    理  由
一、按本件被告甲○○所犯係死刑、無期徒刑、最輕本刑為3 年
    以上有期徒刑以外之罪，其於準備程序就前揭被訴事實為有
    罪之陳述，經本院告知簡式審判程序之旨，並聽取其與公訴
    人之意見後，本院認無不得或不宜改依簡式審判程序進行之
    情事，依刑事訴訟法第273 條之1 第1 項規定，裁定本件進
    行簡式審判程序，合先敘明。
二、上揭犯罪事實，業據被告於警詢、偵訊及本院審理中均坦承
    不諱，核與證人羅朝義於警詢中之證述相符，並有扣案毒品
    之採證照片4 張附卷可稽，及夾鏈袋76個扣案可證。又扣案
    毒品經送驗結果：(一)菸草5 包均含第二級毒品大麻成分，合
    計淨重2.51公克（空包裝總重1.84公克）；(二)藥錠33顆，經
    檢視有2 種不同型態：(1)編號B1，均為紅色藥錠（18顆），
    外觀型態均相似，隨機抽取1 顆磨混鑑定，總淨重8.73公克
    ，取0.47公克鑑定用罊，總餘8.26公克，檢出第二級毒品MD
    MA成分，純度約32% ；(2)編號B2，均為黃色藥錠（15顆），
    外觀型態均相似，隨機抽取1 顆磨混鑑定，總淨重6.6 公克
    ，取0.43公克鑑定用罊，總餘6.17公克，檢出第二級毒品MD
    MA成分，純度約36% ；(三)白色粉末30包，外觀型態均相似，
    隨機抽取編號A1鑑定，驗前總毛重31.34 公克（包裝塑膠袋
    總重約9.94公克），編號A1淨重4.72公克，取0.19公克鑑定
    用罊，餘4.53公克，檢出第三級毒品愷他命成分，分別有法
    務部調查局96年7 月30日調科壹字第09623058640 號鑑定書
    及內政部警政署刑事警察局96年10月2 日刑鑑字第09601386
    56號鑑定書各1 份在卷足憑，足認被告所持有之前揭菸草及
    藥錠確為第二級毒品大麻及MDMA無誤。再者，被告於查獲當
    日經採尿送驗，以安非他命類、鴉片類、大麻類為檢驗項目
    ，依酵素免疫分析法所檢出濃度均未達法定標準閾值，有長
    榮大學96年5 月28日陰性報告2 份在卷可查，可以佐證被告
    購入上開毒品後尚未及施用之事實。且本案亦查無證據足認
    被告購入前揭毒品，除欲供己施用外，另有販賣營利之意圖
    。綜上足認，被告前揭自白核與事實相符，應堪採為其有罪
    之證據，則被告持有第二級毒品之犯行，堪以認定。
三、查大麻及MDMA均為毒品危害防制條例第2 條第2 項第2 款所
    稱之第二級毒品，不得非法持有。核被告所為，係犯毒品危
    害防制條例第11條第2 項之持有第二級毒品罪。另按持有毒
    品達一定數量者，加重其刑至2 分之1 ，其標準由行政院定
    之，毒品危害防制條例第11條第4 項定有明文，行政院並依
    該規定，於93年1 月7 日以院臺法字第0930080551號令發布
    施行「轉讓持有毒品加重其刑之數量標準」，依該標準第2
    條第1 項第2 款規定，持有第二級毒品淨重10公克以上者，
    加重其刑至2 分之1 。查被告持有之第二級毒品大麻，合計
    淨重2.51公克；MDMA紅色藥錠驗前總淨重8.73公克，MDMA黃
    色藥錠驗前總淨重6.6 公克，已如前述，故被告持有第二級
    毒品之數量顯已逾行政院上開標準所定之淨重10公克，爰依
    毒品危害防制條例第11條第4 項規定，加重其刑。本院審酌
    被告非法持有前開2 種第二級毒品，且持有之數量不少，於
    本件經查獲後，又因涉犯販賣第三級毒品愷他命之案件，經
    檢察官提起公訴，有臺灣高等法院被告前案紀錄表及臺灣嘉
    義地方法院檢察署97年度偵字第1289號起訴書各1 份在卷足
    按，並未因本件之查獲而生警惕之作用，惟念其犯後坦承犯
    行，於本件應訊過程中態度良好等一切情狀，因認檢察官之
    求刑尚嫌過重，爰量處如主文所示之刑。
四、扣案之第二級毒品大麻5 包（合計淨重2.51公克）、MDMA紅
    色藥錠（驗餘淨重8.26公克）、MDMA黃色藥錠（驗餘淨重6.
    17公克），均屬查獲之第二級毒品，爰依毒品危害防制條例
    第18條第1 項前段規定，不問屬於犯人與否，均宣告沒收銷
    燬之。至送驗耗損之第二級毒品，既已滅失，自無庸宣告沒
    收銷燬。又包裝上開第二級毒品大麻之包裝袋5 個及包裝上
    開第二級毒品MDMA之分裝盒1 個，並非不可與毒品分離，與
    扣案之夾鏈袋76個，均係被告所有分別供持有第二級毒品所
    用及預備之物，爰依刑法第38條第1 項第2 款規定，均併予
    宣告沒收。另扣案之第三級毒品愷他命30包，與被告所犯本
    件持有第二級毒品之犯行並無直接關聯，亦不屬毒品危害防
    制條例第18條第1 項前段所規定「沒收銷燬」之範圍，爰不
    另為沒收之諭知，附此敘明。
據上論斷，應依刑事訴訟法第273 條之1 第1 項、第284 條之1
、第299 條第1 項前段，毒品危害防制條例第11條第2 項、第4
項、第18條第1 項前段，刑法第11條、第38條第1 項第2 款，判
決如主文。
本案經檢察官林豐正到庭執行職務。
中    華    民    國    97    年    4     月    21    日
                  刑事第一庭    法  官  王雅苑
以上正本證明與原本無異。
如不服本判決，應於判決收受後10日內，向本院提出上訴狀（須
附繕本）。
                                書記官  張簡純靜
中    華    民    國    97    年    4     月    21    日
附錄本案論罪科刑法條全文：
毒品危害防制條例第11條第2 項
持有第二級毒品者，處2 年以下有期徒刑、拘役或新臺幣3 萬元
以下罰金。


司法院資訊處製作；財團法人民間司法改革基金會備份。
